【裁判字號】    89,自,235
【裁判日期】    901106
【裁判案由】    詐欺
【裁判全文】
臺灣桃園地方法院刑事裁定                          八十九年度自字第二三五號
    自  訴  人  乙○○
    自訴代理人  徐原本律師
    被      告  甲○○
右列被告因偽造文書等案件，經自訴人提起自訴，本院判決如左：
    主  文
本件自訴駁回。
    理  由
一、本件自訴意旨略稱：被告甲○○為鄭金貴（另案審結）之妻，查座落於桃園縣蘆
    竹鄉○○○街三四號房屋（建號八二三號）及基地（蘆竹鄉○○段五九號）原為
    鄭金貴所有，因鄭金貴騙取自訴人新台幣（下同）二百萬元後拒不償還，自訴人
    乃於民國八十八年五月三日聲請鈞院發支付命令，經鈞院於同年月六日發支付命
    令後於同年六月三十日確定，詎鄭金貴意圖損害自訴人之債權，於同年八月三十
    一日以假買賣之方式，將前開房地移轉登記予被告，使地政機關之承辦人員登載
    於職務上所掌之公文書，足生損害於自訴人及地政機關之正確性，因認被告涉有
    刑法第二百十六條、第二百十四條之行使偽造文書罪云云。
二、按法院或受命法官於自訴案件第一次審判期日前訊問及調查結果，如認為案件有
    犯罪嫌疑不足之情形者，得以裁定駁回其自訴，刑事訴訟法第三百二十六條第三
    項、第二百五十二條第十款定有明文。
三、經查，訊據被告甲○○堅決否認有何行使偽造文書犯嫌，辯稱：其夫鄭金貴確曾
    向其借錢，分二次共借四百九十萬元，第一次從銀行提二百十萬，再加上領到會
    錢之現金四十萬，匯給洪游梅，第二次從銀行領二百五十萬，也是匯給洪游梅，
    鄭金貴將前開房地移轉登記予伊，是為了返還上開借款，並非假買賣，其工作數
    年，確有資力提供上開借款等語。經查：被告上開辯解，經核與其於鄭金貴被訴
    詐欺案件中所為證言前後相符，業經本院調閱該案即本院八十九年度自字第一八
    號全卷無訛，並有上開卷宗筆錄部分影本存卷可參；復與證人鄭金貴於本院九十
    年六月十一日調查時所稱：「是案外人洪游梅和洪鳳春二人向我借錢，我就叫我
    太太先借我、、、。」、「（為何將土地移轉給被告？因我那時被洪（游梅）倒
    ，身上沒有現金，我太太說他沒有保障，叫我把土地過戶給他，那房子本來是六
    、七百萬元，有貸款三百萬元，剩下的都還我太太的借款。」等情互核相符；再
    被告分別於八十六年八月五日、同年月十五日自新竹企銀及臺灣中小企業銀行提
    領現金二百十萬元、二百五十萬元乙節，有存摺明細二份附卷可憑；並經被告提
    出八十六年八月五日以其名義匯款二百五十萬予洪游梅，及於八十六年八月十五
    日又以其名義匯款二百四十萬予洪游梅之匯款通知書二紙存卷可參，足見被告確
    有支出上開金額。至被告辯稱其自六十九年開始工作至今，其於八十八年度之薪
    資收入係五十一萬五千一百一十五元，自有能力提供上開借款之事實，復據其提
    出八十八年度之各類所得扣繳暨免扣繳憑單，及勞工保險卡各一紙在卷可參，足
    見被告上開辯解，應堪採信。再參酌自訴人已具狀陳報：本件已與被告達成和解
    ，請求撤回自訴等情，有九十年四月十七日刑事撤回自訴狀一紙附卷可參，益見
    本件應純屬民事糾葛，而無任何積極事證足認被告有何偽造文書犯嫌。綜上所述
    ，被告之犯罪嫌疑尚有不足，揆諸前揭法條意旨，本院爰於第一次審判期日前，
    為自訴駁回之裁定。
四、據上論結，應依刑事訴訟法第三百二十六條第三項、第二百五十二條第十款，裁
    定如主文。
中      華      民      國      九十      年      十一    月    六      日
                                臺灣桃園地方法院刑事第四庭
                                    審判長法  官   陳世宗
                                          法  官   林惠霞
                                          法  官   游士珺
右正本證明與原本無異。
如不服本裁定，應於裁定送達後五日內向本院提出抗告狀。
                                          書記官   王曉雁
中        華        民        國      九十    年    十一    月    八    日


司法院資訊處製作；財團法人民間司法改革基金會備份。
